---
title: "R Markdown in action (default)"
author: "Caumartin Michel"
date: "`r format(Sys.time(), '%d %B, %Y')`"
output:
  html_document:
    code_folding: hide
    toc: true
    toc_float: true
    toc_depth: 3
    highlight: pygments
    df_print: paged
---

```{r setup, include=FALSE}
knitr::opts_chunk$set(echo=TRUE, comment=NULL)
```



## Distribution pcurve

### Contexte

Afin de pouvoir étudier la distribution de pvalue de lois normales et exp, nous allons créer deux  fonctions qui génèrent un test de student

```{r fonctions}
test<-function(n=10,moy=0,et=1){
  X=rnorm(n,0,1)
  Y=rnorm(n,moy,et)
  
  result=t.test(X,Y)
  
  result$p.value
}

testexp<-function(n=10,rate=1){
  X=rexp(n,1)
  Y=rexp(n,rate)
  
  result=t.test(X,Y)
  
  result$p.value
}

```

### Production d'un ensemble de pvalue (1000) avec no effect

On lance 1000 fois le tirage et le calcul du test. 

Comme test() a les valeurs par défaut, les distrib X et Y sont identiques

```{r production data1}
p = replicate(1000, test())
```

### Affichage de la distribution rnorm pas effet

```{r distribution1}
hist(p)
```

On constate une répartition quasi uniforme des pvalues

### Production d'un ensemble de pvalue (1000) avec effect

On lance 1000 fois le tirage et le calcul du test, mais cette fois-ci avec une moyenne à 0.3 ce qui simule un effet significatif 


```{r production data2}
p = replicate(1000, test(moy=0.3))
```

### Affichage de la distribution rnorm effet

```{r distribution2}
hist(p)
```

On constate une répartition non uniforme des pvalues.

### Production d'un ensemble de pvalue (1000) avec non-standard conditions

On lance 1000 fois le tirage et le calcul du test. 

Comme test a les valeurs par défaut, les distrib X et Y sont identiques.

```{r production data3}
p = replicate(1000, testexp(rate=1))

```

### Affichage de la distribution exp sans effet

```{r distribution3}
hist(p)
```

On constate une répartition quasi uniforme des pvalues

### Production d'un ensemble de pvalue (1000) avec echelle de 5

```{r production data4}
p = replicate(1000, testexp(rate=5))
```

### Affichage de la distribution exp avec effet


```{r distribution4}
hist(p)
```

On constate une répartition divergente des pvalues
